臺灣高等法院刑事判決
110年度上訴字第134號
上  訴  人  
即  被  告  陳國祥



選任辯護人  邱雅郡律師(法扶律師)
上  訴  人  
即  被  告  蔡政新



選任辯護人  陳麗增律師
            程巧亞律師
上列上訴人等因毒品危害防制條例案件，不服臺灣士林地方法院
109年度訴字第122號，中華民國109年11月19日第一審判決（起
訴案號：臺灣士林地方檢察署108年度偵字第13128、13129、131
30號），提起上訴，本院判決如下：
    主  文
上訴駁回。
    事  實
一、陳國祥與蔡政新均明知甲基安非他命係毒品危害防制條例第
    2條第2項第2款所定之第二級毒品，不得販賣，竟分別為下
    列行為：
  ㈠陳國祥與蔡政新共同基於販賣第二級毒品以牟利之犯意聯絡
    ，由陳國祥於民國107年12月2日16時51分許，以0000000000
    號行動電話（下稱本案行動電話）與林國卿持用之00000000
    00號行動電話談妥販賣毒品之金額、交易地點後，陳國祥騎
    乘機車搭載蔡政新至林國卿位於臺北市○○區○○路000號附近
    之工作處所（起訴書誤載為基河路132號附近路邊，應予更
    正），陳國祥與蔡政新共同販賣新臺幣（下同）1000元之甲
    基安非他命1包予林國卿，林國卿則交付現金1000元予蔡政
    新。
  ㈡陳國祥與蔡政新共同基於販賣第二級毒品以牟利之犯意聯絡
    ，於107年12月8日凌晨2時7分許，一同以本案行動電話與林
    國卿持用之上開行動電話聯繫交易毒品之地點後，由陳國祥
    騎乘機車搭載蔡政新至臺北市○○區○○路00巷0弄0號巷口，陳
    國祥與蔡政新共同販賣600元之甲基安非他命1包予林國卿，
    林國卿則交付現金500元及中獎100元之刮刮樂彩券1張予蔡
    政新。
　㈢嗣經警依法監聽陳國祥本案行動電話，於108年3月18日19時
    許，持搜索票搜索臺北市○○區○○街000巷00號陳國祥住處，
    並扣得本案行動電話1支，始循線查悉上情。
二、案經臺北市政府警察局刑事警察大隊報告臺灣新北地方檢察
    署檢察官呈請臺灣高等檢察署檢察長令轉臺灣士林地方檢察
    署檢察官偵查起訴。 
    理  由
壹、程序部分：
    本判決以下所引具傳聞性質之各項供述證據，經本院於審理
    期日調查證據時提示並告以要旨後，未據當事人、辯護人於
    言詞辯論終結前就證據能力部分有所異議，本院復查無該等
    證據有違背法定程序取得或顯不可信之情形，依刑事訴訟法
    第159條之5規定，認為有證據能力。至其餘以下本件認定事
    實所引用之非供述證據，並無證據證明係公務員違背法定程
    序所取得，亦無刑事訴訟法第159條之4顯有不可信之情況與
    不得作為證據之情形，且經本院於審理期日依法進行證據之
    調查、辯論，亦認有證據能力。
貳、實體部分：
一、認定犯罪事實所憑之證據及理由
    上開事實欄一㈠、㈡所載之事實，迭據被告陳國祥於原審及本
    院審理時均坦承不諱（見原審卷第314頁、本院卷第160頁、
    第280頁），被告蔡政新則矢口否認有何販賣第二級毒品之
    犯行，辯稱：伊並未於107年12月2日、8日與陳國祥共同販
    賣毒品予林國卿，且107年12月2日伊有腳傷，不可能為毒品
    交易云云，其辯護人則辯稱：被告蔡政新於107年12月間因
    腿傷行走不易，出入均需他人協助攙扶，於原審判決後，查
    閱手機發現於107年12月2日16時29分，尚在家中泡腳，之後
    前往德玄堂民俗療法館敷藥、換藥，有於107年12月2日16時
    29分、20時4分拍攝之照片可證，是被告蔡政新至遲應於該
    日18時30分左右即至國術館處理腳傷，絕無可能與陳國祥前
    往林國卿處進行毒品交易；又本案證明被告蔡政新販賣毒品
    之證據僅有同案被告陳國祥及證人林國卿之證詞，惟證人林
    國卿於警詢、偵查及原審中所述內容一改再改、前後不一，
    證人陳國祥證詞則明顯推卸責任，且先後翻供，尚不得作為
    被告蔡政新有罪之認定云云。經查：
　㈠被告陳國祥於107年12月2日16時51分54秒許，有以本案行動
    電話與林國卿為如附表㈠所示之通話內容；被告陳國祥、蔡
    政新於107年12月8日凌晨2時7分23秒許，有共同以本案行動
    電話與林國卿為附表㈡所示之通話內容等情，有通訊監察譯
    文2份在卷可參，並經原審勘驗無訛（見偵字20805號卷26、
    27頁、原審卷第74至76頁）。此部分事實，首堪認定。
　㈡就證人林國卿之證詞，分述如下：
　　①其於108年3月18日在警詢中證稱：附表㈠之譯文內容是我叫
      陳國祥拿1000元安非他命（指甲基安非他命，以下均同）
      給我；附表㈡之譯文內容是我以500元跟陳國祥購買0.3公
      克安非他命，陳國祥拿安非他命到我家巷口給我等語（見
      偵字20805號卷22頁）。
　　②其於108年3月18日在偵查中結證稱：附表㈠之譯文內容是我
      與陳國祥的對話，在討論安非他命的品質及我要購買安非
      他命，譯文中「真的會跳舞」、「我跟你講你拿1000元來
      」是指安非他命品質很好、我要跟陳國祥購買1000元安非
      他命，當天有交易成功，時間是當天18時在士林基河路上
      台南海產店附近路邊，是陳國祥拿約0.4公克安非他命給
      我，我拿1000元現金給他；附表㈡是我與陳國祥對話，譯
      文中「你要嗎」、「我是說很好的喔」是陳國祥問我要不
      要安非他命，並說品質很好，我跟他說到我家巷口就是福
      國路住處附近巷口的超商，這次有交易成功，是陳國祥與
      小蔡一起來，時間是凌晨2點多，地點在我住處50巷口附
      近，陳國祥拿0.2公克安非他命給我，我拿500元現金給他
      等語（見偵字第8934卷第47頁）。
　　③其於108年5月27日在偵查中結證稱：我是跟陳國祥、蔡政
      新買安非他命認識，我都會打給他們買毒品，我打給蔡政
      新，如果他沒接，就會打給陳國祥，他們會一起過來賣毒
      品給我，蔡政新我都叫他小蔡，附表㈠之譯文內容是我跟
      陳國祥對話，我要購買1000元安非他命，本次有交易成功
      ，陳國祥與蔡政新一起來交易，我拿1000元給蔡政新，應
      該是蔡政新拿毒品給我，交易地點在基河路那邊，（問：
      為何陳國祥稱這次你是交付500元現金跟一張500元刮刮樂
      ？）刮刮樂是另外1次，我確定這次交1000元現金給他們
      ，（問：為何陳國祥說這次交易地點原本約基河路，後來
      改到你家巷口？）這次應該是我家巷口，因為我是5點下
      班，這次打電話譯文時間是接近5點，所以應該是回到我
      家巷口，但後來又有延遲，所以拖到7、8點才交易，（問
      ：為何上次稱是當天下午6點在基河路海產店附近交易？
      ）我上次記錯，今天講的才正確，（問：為何之前警詢及
      偵查中均沒有說到本次蔡政新也有來交易？）因為上次譯
      文只寫到陳國祥，也沒問到蔡政新，我才沒有講，我確認
      這次蔡政新有到場販賣毒品給我，他每次都跟陳國祥一起
      來；附表㈡是我與陳國祥對話，我記得這次我買500元安非
      他命，這次陳國祥與蔡政新一起來，交易時間差不多是凌
      晨2點多，地點在福國路巷口附近，這次我好像拿中500元
      刮刮樂，或是一部分現金、一部分中獎刮刮樂我忘記了，
      但我記得是給蔡政新，陳國祥拿安非他命給我等語（見偵
      字第8934卷第51頁）。
　　④其於108年9月19日在偵查中結證稱：附表㈠之譯文是我要跟
      陳國祥、蔡政新拿安非他命，當天他們一起來，毒品是在
      陳國祥身上，但我是跟蔡政新買的，一手交錢一千交貨，
      交易地點是在我工作的基河路132號附近，當天是陳國祥
      騎機車載蔡政新一起過來，我給蔡政新1000元，安非他命
      是陳國祥從身上拿出來；附表㈡之譯文我與陳國祥、蔡政
      新都有講到話，這次是陳國祥、蔡政新一起到我家臺北市
      ○○區○○路00巷0弄0號巷口，我拿1張500元及1張100元刮刮
      樂給蔡政新，安非他命是陳國祥從身上拿出來等語（見偵
      字第13128號卷第5、6頁）。
　　⑤其於原審結證稱：附表㈠是我跟陳國祥之通話內容，該通對
      話中「我跟你講你拿1000塊來..我在基河路等你」的基河
      路是指我上班的地方，1000塊是指第二級毒品甲基安非他
      命，後來陳國祥騎機車載蔡政新來我上班處，在我辦公室
      休息室內，陳國祥從身上褲子口袋拿出1包安非他命交給
      我，我把1000元拿給蔡政新，陳國祥跟蔡政新都是同進同
      出；附表㈡之譯文是陳國祥、蔡政新打電話給我說東西不
      錯，叫我到我家巷口，陳國祥騎機車載蔡政新過來找我，
      我將現金500元及1張中獎100元的刮刮樂彩券交給蔡政新
      ，陳國祥交給我1包甲基安他命約0.1至0.2公克等語（見
      原審卷第229至244頁）。
　　經比對證人林國卿先後證詞，雖就蔡政新有無與陳國祥共同
    販賣乙節所述先後不一，然其已說明最初係因警方所提示之
    監聽譯文為陳國祥與其之監聽譯文，復未詢問蔡政新有無參
    與毒品販賣，始未主動提及被告蔡政新；又其雖就交易毒品
    之確切時間、地點、金額、何人交付毒品所述略有出入，惟
    以人之記憶有限，其上開作證時間均距離毒品交易時間已久
    ，被告2人又一同與其為毒品交易，其因對交易細節已有所
    淡忘，致所述略有不同，尚難以此即認其證詞不可採，且其
    始終證述有為上開2次毒品交易，再佐以被告陳國祥、蔡政
    新之供述及證述（詳述如後）及附表之通訊監察譯文，其證
    述有於107年12月2日、同月8日向被告2人購買甲基安非他命
    各1次等語，應堪採信。
　㈢被告陳國祥則先後供述、證述如下：
　　①108年3月19日在警詢時供稱：林國卿於警詢中指訴其在107
      年12月2日16時51分54秒以行動電話與我連繫後，我拿100
      0元份量之安非他命至臺北市士林區基河路交予其等語屬
      實，當時其給我1張彩券及現金500元，附表㈠之譯文是林
      國卿要我拿1000元份量的安非他命給他；林國卿於警詢中
      指訴其在107年12月8日2時7分23秒以行動電話與我連繫後
      ，我拿0.3公克之安非他命至臺北市○○區○○路00巷0弄0號
      其住處交給其，其交付500元購毒金給我等語屬實，但當
      時我是載小蔡過去，附表㈡之譯文是問林國卿要不要安非
      他命，我販賣給林國卿的安非他命是小蔡給我，我再幫忙
      送去給林國卿，我向林國卿收到購毒品後，將錢交給小蔡
      等語（見偵8934號卷第7、8頁）。
　　②108年3月19日在偵查中供稱：附表㈠是小蔡（指蔡政新）拿
      我手機打給林國卿，講安非他命交易的事，林國卿要1000
      元安非他命，我騎機車載蔡政新過去，原本約在基河路上
      ，但我跟小蔡有遲延，後來約在林國卿住處巷口，小蔡拿
      1包安非他命給林國卿，林國卿拿500元現金及1張中獎500
      元刮刮樂給小蔡，我單純載小蔡過去，交易時間是晚上，
      確切時間不記得了；附表㈡是小蔡用我手機打給林國卿，
      當時小蔡身上有安非他命想要賣出去，所以就問林國卿要
      不要，這次是我騎機車載小蔡過去，地點我不記得，但不
      是福國路住處就是基河路海產店附近，我有看到小蔡與林
      國卿在用安非他命，我會載小蔡過去交易是因為他會請我
      用安非他命等語（見偵字第8934號卷第38至40頁）。
　　③108年9月19日偵查中供稱及證稱：107年12月2日林國卿與
      蔡政新有約好要見面，蔡政新有打電話跟我說他那邊有不
      錯的安非他命，叫我打給林國卿說東西（指安非他命）不
      錯，附表㈠是蔡政新叫我打給林國卿，林國卿就說拿1000
      元安非他命過來，我騎機車載蔡政新過去基河路那邊找林
      國卿，蔡政新身上有安非他命，我停在旁邊等蔡政新，他
      們兩人自己喬，我去7-11買東西；附表㈡之譯文部分，我
      在當天凌晨2點後有騎機車載蔡政新到士林區福國路50巷2
      弄6號旁巷口與林國卿見面，我在旁邊玩手機，蔡政新與
      林國卿是朋友，我不可能介入他們等語（見偵字第13128
      號卷第9至11頁）。
　　由上可知，被告陳國祥於偵查中雖就其參與部分略為推卸，
    但亦均供稱或證稱：附表㈠、㈡所示監聽譯文內容是其或蔡政
    新與林國卿為安非他命交易之對話，這2次其均有騎機車載
    被告蔡政新過去與林國卿為毒品交易之事實，核與證人林國
    卿上開③至⑤所述這2次均係被告陳國祥與被告蔡政新一起過
    來為毒品交易及被告陳國祥係騎乘機車載蔡政新過來等情相
    符，被告陳國祥並於原審審理及本院亦已坦承有與被告蔡政
    新共同為本案2次販賣甲基安非他命予林國卿之犯行。
　㈣又被告蔡政新於①108年6月20日偵查中供稱及結證稱：伊於10
    7年12月2日沒有與陳國祥共同販賣安非他命予林國卿，對附
    表㈠之監聽譯文不清楚、沒印象，陳國祥沒有騎機車載伊過
    去找林國卿，附表㈡之監聽譯文是伊與林國卿之對話，對話
    中「很好的喔、要不要」是指毒品品質很好、要不要出來，
    當天是陳國祥騎機車載伊過去，伊是去問林國卿社區清潔的
    事，伊沒有販賣安非他命給林國卿，但有看到陳國祥拿1包
    安非他命賣給林國卿，林國卿有塞錢給陳國祥，沒看到多少
    錢等語（見偵19855號卷第31至32頁）；②於108年9月26日偵
    查中供稱及結證稱：（問：提示附表㈠之譯文，是在講什麼
    事情？）當時伊坐在陳國祥機車後座，不太清楚什麼東西，
    應該是安非他命，這通電話後不久有與陳國祥過去與林國卿
    見面，當時伊請陳國祥載伊去林國卿工作地點與林國卿碰面
    ，林國卿說有清潔裝潢案件要介紹給伊，伊有看到陳國祥拿
    疑似安非他命的毒品1包給林國卿，應該是毒品安非他命，
    他們自己去收錢，林國卿沒有拿1000元給伊，附表㈡之譯文
    是因為伊打電話給林國卿，他都不接，當時伊用陳國祥電話
    打給林國卿反而會接，這通電話是在使用毒品的人的一種術
    語，伊當時希望林國卿出來，伊請陳國祥來載伊到士林區福
    國路50巷2弄6號旁巷口與林國卿見面，問他有無大樓案件可
    以介紹給伊，當天是陳國祥賣安非他命給林國卿，伊有看到
    陳國祥拿1包類似安非他命的毒品給林國卿，林國卿有拿200
    元刮刮樂給伊換現金，伊有給林國卿200元等語（見偵13128
    號卷第13至15頁）。是被告蔡政新先後於偵查中之供述、證
    述內容亦不一致，惟其於109年5月27日在原審仍供稱：在附
    表㈠、㈡之通話後，均有與林國卿碰面，107年12月2日伊腿摔
    斷，是陳國祥載伊過去士林區海鮮城後面的基河路巷子與林
    國卿碰面，附表㈡譯文是林國卿有欠伊錢，伊用毒品騙林國
    卿出來，陳國祥先與林國卿碰面，伊再從便利商店走過去，
    有看到陳國祥塞東西給林國卿，之後陳國祥跟伊說林國卿只
    有幾百元可以還伊，陳國祥拿1張價值1、2百元之已中獎彩
    券及數百元現金給伊等語（見原審卷第56、57頁）；而其於
    原審以證人身分作證時，雖證詞反覆（見原審卷第215至228
    頁），然仍證稱：伊於107年12月2日有與林國卿見面，有看
    到陳國祥交付1包安非他命給林國卿，107年12月8日伊坐陳
    國祥機車過去找林國卿，伊也有看到陳國祥交付1包安非他
    命給林國卿，伊在107年12月8日這次有從林國卿拿到100元
    刮刮樂、1張500元現金等語（見原審卷第217至219、222頁
    ）。是被告蔡政新於原審均承認於107年12月2日、8日有由
    被告陳國祥騎乘機車載其過去找林國卿，陳國祥這2次均有
    交付安非他命予林國卿之事實。
　㈤經相互勾稽證人林國卿、被告2人之上開證述及供述，可知證
    人林國卿及被告2人就渠等為附表㈠、㈡之通話後，被告陳國
    祥均有騎乘機車載被告蔡政新過去找林國卿，被告陳國祥這
    2次均有交付安非他命予林國卿等事實，三人所述均一致；
    又證人林國卿所述於107年12月8日與被告2人碰面時，有交
    付已中獎100元之刮刮樂彩券及500元現金予被告蔡政新乙節
    ，亦與被告蔡政新於原審證述相符；酌以被告陳國祥於107
    年12月2日若係獨自販賣毒品給林國卿，則其騎乘機車去找
    林國卿時，實無必要搭載被告蔡政新一同前往，且毫不避諱
    在被告蔡政新面前販賣毒品給林國卿，復有如附表㈠、㈡之通
    訊監察譯文可佐，均足以證明證人林國卿證述其有於107年1
    2月2日、8日向被告2人購買安非他命之證詞堪以採信。再者
    ，就107年12月2日之毒品交易地點，證人林國卿或稱基河路
    台南海產店附近路邊、我家巷口、我工作的基河路132號附
    近、我辦公室休息室；被告陳國祥則或稱：基河路、林國卿
    住處巷口；被告蔡政新則稱：林國卿工作地點、士林區海鮮
    城後面的基河路巷子，三人所述該次之交易地點多為基河路
    、林國卿基河路之工作地點；復參酌附表㈠之監聽譯文內容
    ，林國卿有說「我在基河路等你」、「你到再打給我」，而
    卷內並無之後被告陳國祥有再打電話給林國卿之監聽譯文，
    是被告等應係直接至林國卿工作地點找林國卿，故毋庸再打
    電話給林國卿約碰面地點，是該次交易地點應為臺北市○○區
    ○○路000號附近之林國卿工作處所；另就107年12月8日之交
    易金額，證人林國卿最後係證稱交付中獎的1百元刮刮樂及5
    00元現金給被告蔡政新，核與被告蔡政新於原審證稱：林國
    卿該次有給伊中獎的1百元刮刮樂彩券及500元現金相符，是
    此次被告蔡政新所取得之販毒款項應為中獎的100元刮刮樂
    彩券及500元現金，亦可認定。
　㈥至被告蔡政新及其辯護人雖以前揭情詞置辯，並提出2張拍攝
    時間分別為107年12月2日16時29分、20時4分之照片及照片
    詳細資料為證（見本院卷第107、108頁）。然上開照片僅照
    到腳部，無法證明確為被告蔡政新的腳；且手機上之照片日
    期係可隨意變更，此有以關鍵字「如何修改照片日期」之網
    路查詢在卷可參（見本院卷第137至139頁）。又經本院勘驗
    被告蔡政新所提供存有上開照片之手機，手機內雖存有上開
    照片2張及照片詳細資料，惟手機螢幕畫面係顯示「Whats A
    pp錯誤」、「您手機目前的日期不正確！請調整後時間後再
    試一次」之訊息，有本院勘驗筆錄附卷足佐（見本院卷第20
    7至239頁），實難認定被告蔡政新所提之照片詳細資料所載
    日期正確。況縱使認定上開照片確為被告蔡政新腳部照片、
    照片日期亦屬正確，然被告蔡政新係於107年12月2日20時4
    分許完成腳部包紮治療，而被告陳國祥早於107年12月2日16
    時51分許即電話聯繫林國卿毒品交易事項，之後3人係在臺
    北市○○區○○路000號附近之林國卿工作處所為毒品交易，已
    說明如前，故以當時被告2人均住在臺北市北投區，距離士
    林區甚近，被告蔡政新有充分之時間在完成該次毒品交易後
    ，再去治療腳傷。另參以被告蔡政新於原審即已明確供述：
    伊於107年12月2日腿摔斷，是陳國祥載伊過去士林區海鮮城
    後面的基河路巷子與林國卿碰面等語，益證其於本院翻異前
    詞，改稱：107年12月2日晚上去治療腳傷，絕無可能為毒品
    交易云云，係臨訟卸責之詞，不足採信。
  ㈦查販賣毒品係違法行為，非可公然為之，且毒品可任意分裝
    、增減份量、調整純度，其價格並隨時依交易雙方之關係、
    資力、需求量、對行情之認知、來源是否充裕、查緝是否嚴
    緊、購買者被查獲時供出來源之風險評估等因素而變動，既
    無公定價格，亦無法一概而論，因而販賣之利得，除經坦承
    犯行，或帳冊價量均臻明確外，委難察得實情。然衡以毒品
    價格昂貴且不易取得，其販賣行為涉及重罪，並為治安機關
    所嚴加查緝，若販賣毒品之人無利可圖，應無冒著被查獲之
    風險而平白攜帶毒品往返送交他人、自曝於險之理，故販賣
    毒品之人有從中賺取價差或量差而牟利之意圖及事實，應屬
    合理認定（最高法院107年度台上字第140號判決意旨可資參
    照）。查被告2人與交易對象林國卿並無深刻交情或密切關
    係，本案其等係與林國卿有償之交易毒品，倘其等未從中賺
    取差價或量差，實無動機甘冒風險轉讓毒品，復特地騎車將
    毒品送交給林國卿，足認其等係為從中賺取買賣價差或量差
    以牟利之意圖而共同為之。　　
  ㈧綜上所述，被告陳國祥之自白核與事實相符，應堪採信；被
    告蔡政新所辯，要屬卸責之詞，不足採信。本案事證明確，
    被告2人之犯行洵堪認定，應予依法論科。至被告蔡政新之
    辯護人雖聲請傳喚證人林國卿，然證人林國卿已於偵查及原
    審多次作證，自無再行傳喚之必要，併予敘明。
二、論罪　　
  ㈠查被告等行為後，毒品危害防制條例第4條第2項規定業經總
    統於109年1月15日修正公布，自109年7月15日起施行。修正
    後之毒品危害防制條例第4條第2項規定將販賣第二級毒品罪
    之法定刑由「無期徒刑或7年以上有期徒刑，得併科新臺幣1
    ,000萬元以下罰金」，提高為「無期徒刑或10年以上有期徒
    刑，得併科新臺幣1,500萬元以下罰金」。是經比較新舊法
    結果，修正後之規定並未較有利於被告等，依刑法第2條第1
    項前段規定，應適用修正前之規定。
　㈡核被告陳國祥、蔡政新所為，均係犯修正前毒品危害防制條
    例第4條第2項之販賣第二級毒品罪。被告等就事實欄一㈠、㈡
    所為之販賣第二級毒品犯行，有犯意聯絡與行為分擔，應論
    以共同正犯。被告等各次販賣毒品前，持有毒品之低度行為
    ，均為販賣毒品之高度行為所吸收，皆不另論罪。
　㈢又被告等所為2次販賣第二級毒品犯行，犯意各別，行為互殊
    ，均應予分論併罰。
  ㈣被告陳國祥前因施用第二級毒品案件，分別經原審法院以103
    年度審簡字第199號、103年度審簡字第428號各判處有期徒
    刑3月確定，上開2案件嗣經原審法院以103年度聲字第914號
    裁定應執行有期徒刑5月確定，於103年12月19日易科罰金執
    行完畢等情，有本院被告前案紀錄表在卷足徵，其於有期徒
    刑執行完畢5年內故意再犯本案有期徒刑以上之2罪，為累犯
    ，參酌大法官釋字第775號解釋意旨，審酌其執行完畢之前
    案與本案均屬違反毒品危害防制條例之案件，顯見先前刑之
    執行不足以發揮警告作用，堪認其對於刑罰之反應力薄弱，
    佐以其所犯本案之罪，加重最低本刑，亦無致個案過苛或不
    符罪刑相當原則，故應依刑法第47條第1項規定，除無期徒
    刑部分依法不加重其刑外，加重其刑。
　㈤按刑法第59條規定之酌量減輕其刑，必須犯罪另有特殊之原
    因與環境，在客觀上足以引起一般同情，認為即使予以宣告
    法定最低度刑，猶嫌過重者，始有其適用。此所謂法定最低
    度刑，固包括法定最低本刑，惟倘被告別有其他法定減輕事
    由者，應先適用法定減輕事由減輕其刑後，猶認其犯罪之情
    狀顯可憫恕，即使科以該減輕後之最低度刑仍嫌過重者，始
    得適用刑法第59條規定酌量減輕其刑。經查，修正前販賣第
    二級毒品罪之法定刑為「無期徒刑或7年以上有期徒刑，得
    併科新臺幣1千萬元以下罰金」，然同為販賣第二級毒品之
    人，其原因動機不一，犯罪情節未必盡同，或有大盤毒梟者
    ，亦有中、小盤之分，甚或僅止於吸毒者友儕間謀取蠅頭小
    利互通有無，其販賣行為所造成危害社會之程度自屬有異，
    但法律科處此類犯罪，所設法定最低本刑則屬相同，殊難謂
    為非重，自非不可依被告客觀之犯行與其主觀之惡性二者加
    以考量其情狀，是否有可憫恕之處，適用刑法第59條之規定
    酌量減輕其刑，期使個案裁判之量刑，能斟酌至當，符合罪
    刑相當原則及比例、平等原則。審酌被告陳國祥就事實欄一
    ㈠、㈡所示販賣第二級毒品之犯行雖屬可議，惟其販賣毒品之
    對象僅為1人、販賣次數為2次，金額亦不高，係因貪圖蔡政
    新會給其施用安非他命而載蔡政新為毒品交易，業據其於偵
    查中供述在卷（見偵8934卷第39頁），顯位於販毒網絡最末
    梢之地位，且犯後終知坦認犯行，已見悔意，是以其犯罪情
    節、犯後態度而論，惡性尚非重大難赦，若處以販賣第二級
    毒品罪之法定最輕本刑有期徒刑7年，實有情輕法重、過於
    嚴苛之嫌，在客觀上足以引起一般人之同情，而有堪可憫恕
    之處，爰均依刑法第59條之規定減輕其刑，並依法先加後減
    之。至被告蔡政新部分，考量其就本案販毒係處於主導地位
    ，並為實際取得販毒報酬者，犯後仍飾詞否認犯行，未見悔
    悟，無情堪憫恕之特殊情形存在，自無刑法第59條規定之適
    用。 　
　㈥被告陳國祥之辯護人雖主張被告陳國祥有交代犯罪情節，可
    依毒品危害防制條例第17條第2項規定減輕其刑云云。然被
    告陳國祥雖於偵查中承認有為附表㈠、㈡通訊監察譯文所示之
    對話及2次騎乘機車載被告蔡政新與林國卿碰面之事實，惟
    其於偵查中係否認販賣第二級毒品犯行（見偵8934頁第40頁
    ），自不符合修正前後毒品危害防制條例第17條第2項偵審
    自白之減刑規定，而不得依該規定減輕其刑。　
三、駁回上訴之理由：
  ㈠原審以被告等犯行事證明確，適用修正前毒品危害防制條例
    第4條第2項、毒品危害防制條例第19條第1項，刑法第2條第
    1項前段、第11條、第28條、第47條第1項、第59條、第51條
    第5款、第38條之1第1項前段、第3項等規定，並審酌被告等
    無視國家禁令，2次販賣甲基安非他命予他人，對社會大眾
    之危害程度、犯罪動機、目的、手段、販賣甲基安非他命之
    數量，及被告陳國祥於犯後坦認全部犯行，被告蔡政新否認
    犯行之犯後態度，暨其等智識程度、自述之家庭生活、經濟
    狀況等一切情狀，就被告陳國祥各量處有期徒刑3年8月、3
    年8月，定應執行有期徒刑4年；就被告蔡政新各量處有期徒
    刑7年2月、7年2月，定應執行有期徒刑7年10月，並沒收扣
    案之供犯罪所用之行動電話1支及就未扣案之犯罪所得諭知
    沒收、追徵。經核其認事用法均無違誤，量刑亦稱妥適，應
    予維持。
  ㈡被告陳國祥上訴主張其已坦承犯罪，且無獲利，請求從輕量
    刑云云。惟按量刑係法院就繫屬個案之犯罪所為之整體評價
    ，為事實審法院得依職權裁量之事項，苟其量刑已以行為人
    之責任為基礎，並斟酌刑法第57條各款所列之情狀，在法定
    刑度內酌量科刑，無偏執一端，或濫用其裁量權限，致明顯
    失出失入之情形，自不得任意指為不當或違法。原審斟酌前
    開各節，而量處被告陳國祥有期徒刑3年8月、3年8月，應執
    行有期徒刑4年，堪認已具體審酌刑法第57條各款所列關於
    刑罰量定之相關情狀，客觀上並未逾越法定刑度或濫用其裁
    量權限，核屬事實審法院量刑職權之適法行使。是被告陳國
    祥以原審量刑過重為由，提起上訴，核無理由，應予駁回。
  ㈢被告蔡政新仍執前詞否認犯罪，提起上訴，惟業據本院一一
    論駁說明如前，是其上訴為無理由，應予駁回。
據上論斷，應依刑事訴訟法第368條，判決如主文。
本案經檢察官黃子宜提起公訴，檢察官蔡名堯到庭執行職務。　
中　　華　　民　　國　　110 　年　　5 　　月　　27　　日
  　　　　　　　　　刑事第十七庭審判長法　官 鄭水銓
　　　　　　　　　　　　　　　　　    法　官 沈君玲
　　　　　　　 　 　　　　　　　　　  法　官 李世華
以上正本證明與原本無異。
如不服本判決，應於收受送達後20日內向本院提出上訴書狀，其
未敘述上訴之理由者並得於提起上訴後20日內向本院補提理由書
（均須按他造當事人之人數附繕本）「切勿逕送上級法院」。
                                      書記官 莊佳鈴
中　　華　　民　　國　　110 　年　　5 　　月　　27　　日
附錄：本案論罪科刑法條全文　　　　　　　　　　　　　　　
修正前毒品危害防制條例第4 條
製造、運輸、販賣第一級毒品者，處死刑或無期徒刑；處無期徒
刑者，得併科新臺幣二千萬元以下罰金。
製造、運輸、販賣第二級毒品者，處無期徒刑或七年以上有期徒
刑，得併科新臺幣一千萬元以下罰金。
製造、運輸、販賣第三級毒品者，處七年以上有期徒刑，得併科
新臺幣七百萬元以下罰金。
製造、運輸、販賣第四級毒品者，處五年以上十二年以下有期徒
刑，得併科新臺幣三百萬元以下罰金。
製造、運輸、販賣專供製造或施用毒品之器具者，處一年以上七
年以下有期徒刑，得併科新臺幣一百萬元以下罰金。
前五項之未遂犯罰之。　　　
附表
㈠107年12月2日16時51分54秒，陳國祥0000000000與林國卿00000
  00000通訊監察譯文內容（見偵20805號卷第26頁背面，勘驗筆
  錄見原審卷第74、75頁）
  陳國祥：喂…老大耶。
  林國卿：喂喂喂喂喂..我跟你說喔來基河路..那個東西真的是
          可不可以啊
  陳國祥：真的會跳舞的，不會騙你啦！
  林國卿：我跟你講你拿1千塊來，我在基河路等你。
  陳國祥：好好好，我現在過去。
  林國卿：你要立刻來耶…阿
  陳國祥：我現在要過去了阿。
  林國卿：好..現在過來..拿1千塊過來。
  陳國祥：恩..好。
  林國卿：你到再打給我..到再打給我。
  陳國祥：好…是…OK…拜拜
  林國卿：好。
㈡107年12月8日02時7分23秒，陳國祥0000000000與林國卿000000
  0000通訊監察譯文內容（見偵20805號卷第27頁，勘驗筆錄見
  原審卷第75、76頁）
  陳國祥：喂..老大耶。
  林國卿：嗯。
  陳國祥：等一下喔（換蔡政新使用電話）
  蔡政新：喂..我在那個芝山站..你要嘛？
  林國卿：嗯...
  蔡政新：很好的喔..我是說很好的喔，我現在在芝山站那個7 
           -11這，我轉過去啦，你要不要？
  林國卿：到我家巷口。
  蔡政新：到你家巷口，好…OK…我到打給你…好掰。